# 新三板挂牌审计阶段，发现股改审计有差错如何处理？

提问人：银之 时间：2017-06-13 09:16:35
企业报废了一批固定资产，损失 200 万元，上述资产全部为股东投入，没有发票，全部评估入账。
股改基准日 2016 年 12 月 31 日，出股改审计报告时，在税务上的判断是这些资产评估入账办不了税务备案，无法税前扣除，相关的营业外支出 200 万元全部纳税调增；
2017 年 5 月做挂牌阶段审计，当地税务机关允许税前扣除，企业拿到了固定资产报废的税务备案
这种情况应该怎么处理？

回答人：chenyiwei
基本赞同楼上意见，可以参考证监会会计部《上市公司执行企业会计准则监管问题解答（ 2013 年第 1 期，总第 8 期）》第一问所述原则处理：
问题 1 ：上市公司在何种情况下可以认定前期会计估计发生差错，并追溯调整前期报表？ 解答：根据《上市公司执行企业会计准则监管问题解答》（ 2010 年第 1 期，总第 4 期），不应简单将会计估计与实际结果对比认定存在差错。 只有在上市公司能够提供确凿证据，表明由于重大人为过失或舞弊等原因，未能合理使用前期报表编报时已经存在且能够取得的可靠信息，导致前期会计估计结果未恰当反映当时情况，才能认定前期会计估计存在差错。 前期会计估计存在差错，并不必然进行追溯调整，只有当上市公司确定相关因素导致会计估计差错累计影响数切实可行且该差错重要时，才采用追溯重述法调整前期报表，否则应采用未来适用法。
而且，你说的问题主要是调增净资产，而不是调减净资产，相对比较好处理。即使认定为前期差错，在调整后，也只需要全体发起人通过一项决议，将这部分调整增加的基准日净资产转入股份公司的资本公积即可，而不涉及由发起人现金补足差额之类的麻烦问题。